臺灣新竹地方法院刑事判決　　　　　　　 94年度訴字第270號
公　訴　人　臺灣新竹地方法院檢察署檢察官
被　　　告　丙○○　男　31歲.
　　　　　　庚○○　男　33歲.
上列被告等因公共危險等案件，經檢察官提起公訴（94年度偵字
第1477號），本院合議庭裁定進行簡式審判程序，判決如下：
    主      文
丙○○連續竊盜，處有期徒刑陸月，扣案之鑰匙貳支，均沒收；
又共同損壞公務員職務上掌管之物品，處有期徒刑壹年。應執行
有期徒刑壹年伍月，扣案之鑰匙貳支，均沒收。
庚○○共同損壞公務員職務上掌管之物品，累犯，處有期徒刑壹
年貳月。
    事      實
一、
  (一)庚○○曾有賭博、違反麻醉藥品管理條例等前科，最近係因
    違反毒品危害防制條例案件，經臺灣桃園地方法院於民國88
    年8月17日以88年度訴字第902號判決判處有期徒刑8月、8月
    ，定執行刑1年2月，於同年9月18日確定，及於90年9月27日
    以92年度易字第1259號判決判處有期徒刑8月，於同年11 月
    26日確定，2案接續執行，於92年5月11日縮短刑期執行完畢
    。
  (二)丙○○因遭工廠裁員而失業，乃基於意圖為自己不法所有之
    概括犯意，連續於附表所示之時間、地點，徒手或以鑰匙竊
    取如附表所示劉逢生等人之財物，將所竊得之鐵製器具出售
    予資源回收場，所竊之車輛則供己使用。其於竊得如附表編
    號11所示RTR-506號輕機車後之翌日即94年3月14日凌晨3時
    許，騎乘該RTR-506號輕機車贓車至新竹縣竹北市○○街719
    號旁停車棚，以自備鑰匙竊取如附表編號12所示JP-8191號
    自用小貨車，並將該RTR-506號輕機車贓車置於附近。
  (三)嗣丙○○於94年3月14日晚上9時許，在新竹縣新豐鄉○○路
    巷內駕駛該JP-8191 號自用小貨車贓車搭載甫因毒品案件獲
    交保之庚○○時，遭埋伏之新竹縣警察局竹北分局新豐分駐
    所警員以編號626號巡邏警車在新豐鄉市、永寧街口第1
    次攔停。丙○○、庚○○明知警車已鳴警笛，然丙○○恐遭
    警方查獲該贓車，庚○○亦懼警方查獲其身上攜帶之毒品（
    謝清貴毒品案件由臺灣新竹地方法院檢察署以94年度毒偵字
    第733號偵查中），2人遂決議加速逃逸，且均明知於路上高
    速行駛、闖越紅燈、任意變換車道（蛇行）、逆向行駛、朝
    其他行駛中車輛丟擲物品等行為，均足致生道路交通往來之
    危險，並使他人車輛毀損，仍基於犯意之聯絡，於警方第 1
    次試圖攔停後，即拒絕停車受檢反而往台61線（西濱公路）
    新竹方向南下高速行駛，且於警方追捕過程中，由庚○○向
    追捕之警車丟擲礦泉水瓶2瓶、衛生紙1盒，而以此強暴方法
    妨害警方依法執行偵查犯罪之職務。丙○○2人於當晚9時20
    分許沿台61線南下行經新竹市○○路口時，快速變換車道行
    駛於內、外側車道之間，並基於毀損他人車輛之犯意，連續
    擦撞停在台61線等待紅燈由乙○○所駕駛之車號JV-9496號
    自用小客車車身左側、丁○○所駕駛之車號ZS-6165 號自用
    小客車車身右側，闖越紅燈後繼續疾駛南下，致乙○○之自
    小客車左側車身板金、照後鏡損壞、丁○○之自小客車右側
    車身板金損壞。旋即於當晚9時25分許，丙○○2人駕車沿台
    61線南下駛經天府路口時，仍疾駛於內、外車道之間，復基
    於毀損他人車輛之同一犯意擦撞正等待紅燈由戊○○所駕駛
    之車號R4-0939 號自用小客車左側，而闖越紅燈繼續逃逸，
    致戊○○之自小客車左側車身板金損壞（毀損乙○○、丁○○、戊○○自小客車部分均經撤回告訴，不另為不受理之諭
    知，詳後述）。此期間因警方恐丙○○2 人造成更大之危害
    ，而對空鳴槍3次，惟丙○○2人仍繼續駕車疾駛，經台61線
    轉入國道3號高速公路竹南系統交流道輾轉駛入台1線北上車
    道高速行駛。此期間警方為阻擋丙○○2 人繼續危險駕駛，
    又對空鳴槍4次，並在台1線之新竹市警察局第三分局朝山派
    出所前以編號626號警車及另1輛由警員張大川所駕駛之自用
    小客車圍阻丙○○2人，然丙○○、庚○○2人竟為妨害公務
    之執行乃基於損壞公務員職務上掌管之物品之犯意，由庚○○轉動車輛方向盤衝撞編號626號警車右側2次而妨害警方追
    捕，並致該警車右側車身板金損壞。丙○○2 人駕車撞擊警
    車趁隙逃脫後，駛入台1 線南下車道逆向北上行駛，該警車
    亦駛入同車道逆向追捕，警員張大川則駕車沿北上車道圍捕
    ，於丙○○2 人駕車衝撞警車及警方追捕期間，警方共朝該
    贓車之輪胎擊發12槍。嗣丙○○2 人駕車轉入台61線與港南
    海濱休憩區○○○○道路上棄車逃逸時，為警於當晚10時許
    在該產業道路追捕到案，並扣得丙○○行竊車輛之鑰匙2 支
    （RTR-506號輕型機車、JP-8191號自用小貨車已分別發還己○○、甲○○）。
二、案經己○○、甲○○、乙○○、丁○○、戊○○訴由新竹縣
    警察局竹北分局報請臺灣新竹地方法院檢察署檢察官偵查起
    訴。
    理      由
一、本件被告2人所犯之罪，均非死刑、無期徒刑、最輕本刑為3
    年以上有期徒刑之罪，或高等法院管轄第一審案件，被告於
    本院準備程序進行中，就被訴事實為有罪之陳述，經本院合
    議庭認合於刑事訴訟法第273條之1第1項之規定，裁定進行
    簡式審判程序，合先敘明。
二、
  (一)訊據被告丙○○對於上開竊盜他人財物之事實坦承不諱，並
    經被害人劉逢生、詹鍾素貞、蔣健源、劉穎儒、何桂蘭、曾
    李玉香、柯素梅、趙淑瑧、田兆明指述、告訴人陳亮豪、己○○、甲○○指訴綦詳（見94年度偵字第2258號卷、94年度
    偵字第1477號卷【下稱第1477號卷】第24至25頁、第32至33
    頁），並有被告丙○○經警帶同至行竊現場模擬拍照之照片
    11張、新竹縣竹北分局新豐分駐所贓物認領保管單2 份、新
    竹縣警察局車輛尋獲電腦輸入單2份、JP-8191號自小貨車照
    片5 張等附卷為憑（見94年度偵字第2258號卷、第1147號卷
    第35至38頁、第48至50頁），以及被告丙○○所有供竊取附
    表編號11、12所示車輛所用之鑰匙2 支扣案為憑（以94年度
    保管字第558 號扣押中，扣押物品清單見本院卷），是被告
    丙○○關於竊盜部分之自白與事實相符，竊盜犯行洵堪認定
    。
  (二)訊據被告丙○○、庚○○2 人對於上開妨害公務、危險駕駛
    之公共危險、毀損公物、毀損他人車輛等事實亦均坦承不諱
    ，並有告訴人乙○○、丁○○、戊○○指訴綦詳（第1477號
    卷第26至31頁）、使用槍彈報告書、編號626 號警車受損照
    片1張、JP-8191號自小貨車照片4張、R4-0939號自小客車照
    片4張、修護估價單1張、估價單1 張等附卷為憑（見第1147
    號卷第34頁、第44頁、第49至52頁、本院卷），是被告2 人
    自白與事實相符，事證明確，被告2人犯行均堪認定。
三、
  (一)核被告丙○○所為如附表編號1至4、編號6 至12所示之犯行
    ，係成立刑法第320條第1 項之竊盜罪，如附表編號5所示之
    犯行，係成立刑法第320條第2項、第1 項之竊盜未遂罪。被
    告丙○○所為12次竊盜犯行，時間緊接、手法相同，觸犯構
    成要件相同之罪名，顯係基於概括犯意為之，應依刑法第56
    條連續犯之規定論以一情節較重之竊盜既遂罪。
  (二)被告丙○○、庚○○關於妨害公務、危險駕駛之公共危險、
    毀損公物之犯行，均係成立刑法第135條第1項之妨害公務執
    行及職務強制罪、刑法第138 條之妨害職務上掌管之文書物
    品罪、刑法第185條第1項之妨害公眾往來安全罪。被告2 人
    就上開3 罪，有犯意之聯絡及行為之分擔，應論以共同正犯
    ，被告2 人一行為觸犯上開妨害公務執行及職務強制罪、妨
    害職務上掌管之文書物品罪、妨害公眾往來安全罪，應從一
    重之妨害職務上掌管之文書物品罪處斷。
  (三)被告庚○○有如事實欄(一)所載有期徒刑執行完畢之前科，有
    臺灣高等法院被告前案紀錄表1份在卷可稽，其於5年內再犯
    本件有期徒刑以上之罪，應依刑法第47條之規定論以累犯，
    並加重其刑。
  (四)爰審酌被告丙○○於本件之前除因施用毒品經觀察、勒戒之
    保安處分外，並無其他刑案前科，亦有臺灣高等法院被告前
    案紀錄表1 份附卷可佐，其素行普通，被告庚○○則素行不
    佳，其等2 人因躲避追緝即高速逆向闖越紅燈行駛，並在行
    駛途中，對警車丟擲物品，擦撞路上車輛，毀損警車，過程
    歷時約1小時，所生危害重大，檢察官求處有期徒刑3年固非
    無據，然念及其2 人均坦承犯行，態度良好，對所為深感後
    悔，是檢察官求刑尚嫌過重，另被告丙○○因失業而犯本件
    竊盜案之動機，行竊次數多達12次，主動供出大部分犯行，
    所竊財物價值不高等一切情狀，分別量處如主文所示之刑，
    並就被告丙○○部分定應執行之刑。
  (五)扣押物之沒收：扣案之鑰匙2 支係被告丙○○所有供竊取附
    表編號11、12所示車輛使用之物，應依刑法第38條第1項第2
    款規定，宣告沒收。
四、被告2人毀損告訴人乙○○、丁○○、戊○○車輛之毀損罪
    部分，業經告訴人乙○○、戊○○當庭撤回告訴及丁○○具
    狀撤回告訴，有本院94年5月12日準備程序筆錄1份及撤回告
    訴狀1份在卷可稽，惟檢察官以此部分與前揭論罪科刑之妨
    害公務、危險駕駛之公共危險罪部分有想像競合之裁判上一
    罪關係，爰不另為無罪之諭知。
五、被告2 人所犯毀損公物部分，業經檢察官於犯罪事實載明而
    經起訴，雖於起訴書漏載起訴法條，然已經檢察官於本院準
    備程序及簡式審判程序時補充此部分所犯法條，併予敘明。
    而被告丙○○所犯如附表編號1 至10所示之竊盜犯行（經檢
    察官以94年度偵字第2258號偵查中），此部分雖初未經檢察
    官起訴，然與起訴如附表編號11、12所示竊盜犯行有連續犯
    之裁判上一罪關係，業經檢察官於本院準備程序及簡式審判
    程序時以言詞擴張此部分之犯罪事實，本院自應併予審理，
    附此敘明。
六、據上論斷，應依刑事訴訟法第273條之1第1 項、第299條第1
    項前段，刑法第28條、第56條、第135條第1 項、第138條、
    第185條第1項、第320條第1項、第55條、第51條第5 款、第
    38條第1項第2款、第47條，罰金罰鍰提高標準條例第1 條前
    段，判決如主文。
本案經檢察官詹昭書到庭執行職務。
中　　華　　民　　國　　94　　年　　5 　　月　　27　　日
                  刑事第三庭法  官  黃美盈
如不服本判決，應於判決送達後10日內向本院提出上訴狀（應附
繕本），上訴於臺灣高等法院。
以上正本證明與原本無異。
中　　華　　民　　國　　94　　年　　5　　月　　 30　　日
                            書記官  吳尚文
附表：
┌──┬────────┬─────┬───────┬─────────┐
│編號│   時間、地點   │ 被 害 人 │方法、所竊財物│備              註│
├──┼────────┼─────┼───────┼─────────┤
│ 一 │94年1月2日上午11│  劉逢生  │徒手竊取白鐵狗│1.經檢察官以94年度│
│    │時24分許，在新竹│          │籠1個         │偵字第2258號偵查中│
│    │縣新埔鎮文山里文│          │              │2.得手後隔日即將所│
│    │山路亞東段1號前 │          │              │竊財物返還予被害人│
├──┼────────┼─────┼───────┼─────────┤
│ 二 │94年1月初某日不 │  陳亮豪  │徒手竊取鐵塊6 │1.經檢察官以94年度│
│    │詳時間，在新竹縣│          │個            │偵字第2258號偵查中│
│    │竹北市○○段61號│          │              │2.得手後將所竊財物│
│    │前              │          │              │賣予資源回收場得款│
│    │                │          │              │1,500元左右。     │
│    │                │          │              │3.被害人已提告訴  │
├──┼────────┼─────┼───────┼─────────┤
│ 三 │94年1月初某日不 │ 詹鍾素貞 │徒手竊取檳榔櫥│1.經檢察官以94年度│
│    │詳時間，在新竹縣│          │1臺           │偵字第2258號偵查中│
│    │竹北市○○街16號│          │              │2.得手後將所竊財物│
│    │旁空地          │          │              │賣予資源回收場    │
├──┼────────┼─────┼───────┼─────────┤
│ 四 │94年1月初某日不 │  蔣健源  │徒手竊取高速公│1.經檢察官以94年度│
│    │詳時間，在新竹縣│          │路看板鐵塊4條 │偵字第2258號偵查中│
│    │竹北市○○段61號│          │              │2.得手後將所竊財物│
│    │旁空地          │          │              │賣予資源回收場    │
├──┼────────┼─────┼───────┼─────────┤
│ 五 │94年1月中旬某日 │  劉穎儒  │徒手竊取鋁門框│1.經檢察官以94年度│
│    │不詳時間，在新竹│          │1個           │偵字第2258號偵查中│
│    │縣新埔鎮照門里九│          │              │2.著手行竊尚未得手│
│    │芎湖5鄰2號內    │          │              │之際為被害人家人發│
│    │                │          │              │現即逃離現場而未遂│
├──┼────────┼─────┼───────┼─────────┤
│ 六 │94年1月中旬某日 │  何桂蘭  │徒手竊取鐵管3 │1.經檢察官以94年度│
│    │不詳時間，在新竹│          │支            │偵字第2258號偵查中│
│    │縣新豐鄉重興村22│          │              │2.得手後將所竊財物│
│    │鄰11之5號旁空地 │          │              │賣予資源回收場    │
│    │上之廢棄吊車內  │          │              │                  │
├──┼────────┼─────┼───────┼─────────┤
│ 七 │94年1月中旬某日 │ 曾李玉香 │徒手竊取鐵條6 │1.經檢察官以94年度│
│    │不詳時間，在新竹│          │支            │偵字第2258號偵查中│
│    │縣新埔鎮下寮里15│          │              │2.得手後將所竊財物│
│    │鄰106之1號前    │          │              │賣予資源回收場    │
├──┼────────┼─────┼───────┼─────────┤
│ 八 │94年1月18日不詳 │  柯素梅  │徒手竊取堆高機│1.經檢察官以94年度│
│    │時間，在新竹縣竹│          │鐵牙套2支     │偵字第2258號偵查中│
│    │北市○○○路360 │          │              │2.得手後將所竊財物│
│    │號旁空地        │          │              │賣予資源回收場    │
├──┼────────┼─────┼───────┼─────────┤
│ 九 │94年1月底某日不 │  趙淑瑧  │徒手竊取太陽能│1.經檢察官以94年度│
│    │詳時間，在新竹縣│          │熱水器外殼1個 │偵字第2258號偵查中│
│    │竹北市○○街195 │          │              │2.得手後將所竊財物│
│    │號後門空地      │          │              │賣予資源回收場    │
├──┼────────┼─────┼───────┼─────────┤
│一０│94年1月底某日不 │  田兆明  │徒手竊取大白鐵│1.經檢察官以94年度│
│    │詳時間，在新竹縣│          │水桶1個       │偵字第2258號偵查中│
│    │竹北市十興里安溪│          │              │2.得手後將所竊財物│
│    │寮25鄰31號前空地│          │              │賣予資源回收場    │
├──┼────────┼─────┼───────┼─────────┤
│一一│94年3月13日晚上1│  己○○  │以自備鑰匙1支 │1.經檢察官以94年度│
│    │1時許，在桃園縣 │          │竊取RTR-506號 │偵字第1477號起訴  │
│    │平鎮市○○路206 │          │輕型機車1輛   │2.得手後供己騎用。│
│    │號騎樓          │          │              │3.被害人已提告訴  │
├──┼────────┼─────┼───────┼─────────┤
│一二│94年3月14日凌晨3│  甲○○  │以自備鑰匙1支 │1.經檢察官以94年度│
│    │時許，在新竹縣竹│          │竊取JP-8191號 │偵字第1477號起訴  │
│    │北市○○街719號 │          │自小貨車1輛   │2.得手後供己使用。│
│    │旁停車棚        │          │              │3.被害人已提告訴  │
└──┴────────┴─────┴───────┴─────────┘
附錄本案論罪科刑法條：
刑法第135條第1項（妨害公務執行及職務強制罪）
對於公務員依法執行職務時，施強暴脅迫者，處三年以下有期徒
刑、拘役或三百元以下罰金。
刑法第138條（妨害職務上掌管之文書物品罪）
毀棄、損壞或隱匿公務員職務上掌管或委託第三人掌管之文書、
圖畫、物品，或致令不堪用者，處五年以下有期徒刑。
刑法第185條第1項（妨害公眾往來安全罪）
損壞或壅塞陸路、水路、橋樑或其他公眾往來之設備或以他法致
生往來之危險者，處五年以下有期徒刑，拘役或五百元以下罰金
。
刑法第320條第1項（普通竊盜罪）
意圖為自己或第三人不法之所有，而竊取他人之動產者，為竊盜
罪，處五年以下有期徒刑、拘役或五百元以下罰金。
